【裁判字號】    89,台上,6981
【裁判日期】    891116
【裁判案由】    違反槍砲彈藥刀械管制條例
【裁判全文】
最高法院刑事判決                              八十九年度台上字第六九八一號
    上  訴  人  甲○○
    選任辯護人  林俊雄律師
右上訴人因違反槍砲彈藥刀械管制條例案件，不服台灣高等法院台中分院中華民國八
十九年八月二十四日第二審判決（八十八年度上訴字第二六五四號，起訴案號：台灣
台中地方法院檢察署八十八年度偵字第一五七九七號），提起上訴，本院判決如左：
    主  文
上訴駁回。
    理  由
按刑事訴訟法第三百七十七條規定，上訴於第三審法院，非以判決違背法令為理由，
不得為之。是提起第三審上訴，應以原判決違背法令為理由，係屬法定要件。如果上
訴理由狀並未依據卷內訴訟資料，具體指摘原判決不適用何種法則或如何適用不當，
或所指摘原判決違法情事，顯與法律規定得為第三審上訴理由之違法情形，不相適合
時，均應認其上訴為違背法律上之程式，予以駁回。本件原判決綜合調查證據之結果
，認上訴人甲○○犯有槍砲彈藥刀械管制條例第十一條第四項未經許可，持有可發射
金屬具有殺傷力之改造空氣長槍罪（為累犯）之事實，因而撤銷第一審之科刑判決，
改判仍論上訴人以上開罪名，並依累犯之規定加重其刑後，量處有期徒刑壹年貳月，
併科罰金新台幣（下同）玖萬元，罰金如易服勞役，以玖佰元即銀元佰元折算壹日
，扣案之改造空氣長槍壹支（缺握把，板機及洩氣閥氣嘴等零組件，依現狀認不具殺
傷力，槍枝管制編號0000000000）沒收，已詳認定犯罪事實之依據及憑
以認定之理由，並對上訴人辯稱該改造空氣長槍無殺傷力之辯詞，如何不足採信，均
已依據卷內資料予以指駁及說明，從形式上觀察，原判決並無違背法令情形。上訴意
旨仍執陳詞，謂金屬鋼珠係由該改造空氣長槍槍管後方射出，而其口徑為六公釐，擊
發貫穿所造成之直徑亦僅為六公釐，與證物鐵皮烤漆板上之穿孔直徑為捌點壹伍公釐
口徑不符，上訴人之自白顯與事實不符，而原判決未採內政部警政署刑事警察局就扣
案槍枝所為無殺傷力之鑑定結果，且執「壹公分乘捌點壹伍公釐穿孔」之錯誤數字為
論罪之理由等語，係就原判決已詳為論斷與說明之事項，再事爭執，殊非適法之第三
審上訴理由。按審理事實之法院，其認定被告犯罪事實所憑之證據，並不以直接證據
為限，間接證據亦包括在內，凡綜合調查所得之各種直接及間接證據，本於推理之作
用得其心證而為事實之判斷，既與事實無違，此項判斷即與完全憑空推測迥異，即不
容任意指為違法。原審判決並非僅依憑上訴人之自白為認定其犯行之唯一證據，尚且
引述證人陳錦堂、余鄭碧珠於警訊中之證詞、遭金屬鋼珠射穿之鐵皮烤漆板、玻璃內
外側照片各壹張等證據（見原判決理由一），本於推理之作用予以綜合判斷，認與事
實相符，始資為論罪基礎，經核並無違證據法則。次按事實之認定及證據之取捨，乃
屬事實審法院之職權，苟無違反經驗法則及論理法則，自難指為違法。上訴人持有之
改造空氣長槍如何具殺傷力，致本件犯行之成立，原判決於理由一（五）、（六）已
詳述其調查審認之結果，核屬事實審法院採證認事職權之適法行使，不能任指為違法
。又證人等所為證言，何者為可採，事實審法院本得參酌其他相關證據為自由之判斷
，苟無違經驗法則，即難指為違法。原判決就上訴人之自白，陳錦堂、余鄭碧珠所為
不利上訴人之證詞，及內政部警政署刑事警察局就系爭槍枝所為「不具殺傷力」之鑑
驗結果，已於理由一詳述其取捨之心證理由，經核亦無違經驗法則。再刑事訴訟法第
三百七十九條第十款所謂應於審判期日調查之證據，必須該證據確與待證事實有重要
關係，就其案情委有調查之必要者而言。本件事證已臻明確，原審未依上訴人之聲請
，函請內政部警政署刑事警察局派員勘驗現場及試射，並將扣案之改造空氣長槍送請
鑑定其槍管口徑是否為六公釐，及擊發後是否可將鐵皮烤漆板射穿，而形成直徑為捌
點壹伍公釐或以上之穿孔等情事為無益之調查，不得指為調查未盡。上訴意旨仍執此
爭執，洵無理由。此外，上訴人徒憑己意，對原審認事用法職權之適法行使及原判決
理由已詳為論斷之事項，再事爭辯，顯與法定上訴第三審之形式要件不符，其上訴違
背法律上之程式，應予駁回。
據上論結，應依刑事訴訟法第三百九十五條前段，判決如主文。
中      華      民      國    八十九    年     十一     月     十六     日
                              最高法院刑事第六庭
                                  審判長法官  謝  家  鶴
                                        法官  洪  文  章
                                        法官  花  滿  堂
                                        法官  陳  世  淙
                                        法官  洪  佳  濱
      右正本證明與原本無異
                                              書  記  官
中      華      民      國    八十九    年     十二     月      五      日


司法院資訊處製作；財團法人民間司法改革基金會備份。
